【裁判字號】    89,上易,1382
【裁判日期】    890719
【裁判案由】    竊盜
【裁判全文】
臺灣高等法院臺中分院刑事判決                民國八十九年度上易字第一三八二號
    上  訴  人
    即  被  告  丙○○
右上訴人因竊盜案件，不服台灣台中地方法院八十九年度易字第一三二七號，中華民
國八十九年五月十六日第一審判決（起訴案號：台灣台中地方法院檢察署八十九年度
偵字第四二六號），提起上訴，本院判決如左：
    主      文
上訴駁回。
    事實及理由
一、本案經本院審理結果，認第一審判決認事用法及量刑均無不當，應予維持，並引
    用第一審判決書記載之事實、證據及理由（如附件） 。
二、上訴人即被告丙○○在本院未提出其他有利之證據及辯解，其上訴意旨請求延緩
    執行以利處理家務，為無理由，應予駁回。
三、據上論斷，應依刑事訴訟法第三百七十三條、第三百六十八條，判決如主文。
本案經檢察官陳銘章到庭執行職務。
中      華      民      國     八十九     年      七      月    十九    日
                                   臺灣高等法院臺中分院刑事第一庭
                         審判長法  官  陳  紀  綱
                                               法  官  江  錫  麟
                                               法  官  陳  登  源
右正本證明與原本無異。
不得上訴。
                                               書記官  林  桂  鳳
中      華      民      國     八十九     年      七      月    二十    日
                                                                        Ｉ
臺灣臺中地方法院刑事判決                        八十九年度易字第一二二七號
    公  訴  人  臺灣臺中地方法院檢察署檢察官
    被      告  丙○○  男二十九歲（民國○○○年○○月○日生）
                        住台中市○區○○里○○○街十八號三樓之七
                        身分證統一編號：Ｐ0000000六號
右列被告因竊盜案件，經檢察官提起公訴（八十九年度偵字第四二六一號），本院判
決如左：
    主  文
丙○○連續竊盜，處有期徒刑捌月。
    事  實
一、丙○○於民國（下同）八十七年間，因業務侵占案件，經本院判處有期徒刑一年
    ，緩刑四年確定，於緩刑期間內，竟不知悔改向善，復意圖為自己不法之所有並
    基於概括之犯意，於下列時、地竊取財物：（一）八十九年二月二十九日十四時
    許，在臺中市○區○○路二段八六之一號前，以機車上未取下之鑰匙發動引擎之
    方式，竊取丁○○所有而由溫榮棋所使用之車牌號碼ＫＢＸ─６０８號機車乙部
    （價值約新台幣二萬元），供己使用，充為交通工具。（二）八十九年三月三日
    十六時許，在臺中市○區○○路一段一三六號前，竊取乙○○所有放置於機車置
    物箱內之皮包乙只（內有中友百貨提貨單四張、隨身手冊乙本、中國醫藥學院門
    禁管制乙張），因未發現值錢之物，將皮包丟棄於臺中市○區○○街一二二巷十
    九號前。（三）八十九年三月四日十二時許，在臺中市文化中心大門前，竊取甲○○所有放置於機車置物箱內之皮包乙只（內有身分證、存摺三本、金融卡二張
    、英文字典乙本、眼鏡乙副、現金新台幣二千二百元、美金一百三十元），丙○○取走皮包內之現金後，將皮包丟棄於臺中市○區○○○街七巷五號前。嗣於八
    十九年三月八日上午十一時許，丙○○駕駛前述贓車，途經臺中市○區○○路與
    中美街口時，為警查獲。
二、案經溫榮棋、乙○○、甲○○訴由臺中市警察局第一分局報請臺灣臺中地方法院
    檢察署檢察官偵查起訴。
    理  由
一、右開事實，迭據被告丙○○於警訊、偵查及本院審理中坦承不諱，核與被害人丁○○、乙○○、甲○○指述被害情節相符，復有贓物認領保管收據三紙附卷足憑
    ，被告之自白足認與事實相符，而堪採為證據，事證明確，被告之犯行堪以認定
    。
二、核被告所為，係犯刑法第三百二十條第一項之竊盜罪。其多次竊盜犯行，時間緊
    接，犯罪構成要件相同，顯係基於概括之犯意為之，依連續犯論以一罪，並依法
    加重其刑。爰審酌被告之品行、在緩刑期間仍不知警愓、犯罪之動機、目的、手
    段、所生之危害及犯罪後自始坦承犯行，並表示願賠償被害人，態度良好等一切
    情狀，量處如主文所示之刑。
據上論斷，應依刑事訴訟法第二百九十九條第一項前段，刑法第五十六條、第三百二
十條第一項、罰金罰鍰提高標準條例第一條前段判決如主文。
中    華    民    國      八十九    年      五        月     十六       日
                                     臺灣臺中地方法院刑事第六庭
                                         法  官   蔡秉宸
右正本證明與原本無異
如不服本判決應於送達後十日內向本院提出上訴狀
                                         書記官
中    華    民    國      八十九    年      五        月     十六       日


司法院資訊處製作；財團法人民間司法改革基金會備份。
